臺灣宜蘭地方法院刑事判決
110年度易字第287號
公  訴  人  臺灣宜蘭地方檢察署檢察官
被      告  林文乾


上列被告因竊盜案件，經檢察官提起公訴（110年度偵字第1001
號），被告於準備程序中就被訴事實為有罪之陳述，經本院裁定
依簡式審判程序審理，並判決如下：
    主  文
林文乾犯竊盜罪，處拘役拾伍日，如易科罰金，以新臺幣壹仟元
折算壹日。又犯竊盜罪，處拘役伍日，如易科罰金，以新臺幣壹
仟元折算壹日。又犯竊盜罪，處拘役拾日，如易科罰金，以新臺
幣壹仟元折算壹日。應執行拘役貳拾日，如易科罰金，以新臺幣
壹仟元折算壹日。緩刑貳年。
   犯罪事實
一、林文乾基於意圖為自己不法所有之竊盜犯意，而分別為下列
    竊盜犯行：
（一）於民國110年1月12日下午5時26分許，行經張春重位於宜
      蘭縣○○鄉○○路○○段000地號之果園，徒手竊取張春重所有
      之紅心芭樂80台斤、柑橘20台斤得手後，即離開現場。
（二）於110年1月15日下午5時許，前往上址，徒手竊取張春重
      所有之紅心芭樂10台斤得手後，即離開現場。
（三）於110年1月23日下午5時32分許，前往上址，徒手竊取張
      春重所有之紅心芭樂40台斤得手後，欲離開現場時，為埋
      伏現場之警員當場逮捕，並扣得上開紅心芭樂40台斤（業
      由張春重領回），始查悉上情。
二、案經張春重訴由宜蘭縣政府警察局宜蘭分局報告臺灣宜蘭地
    方檢察署檢察官偵查起訴。
    理  由
一、按簡式審判程序之證據調查，不受第159條第1項之限制，刑
    事訴訟法第273條之2定有明文。是依上開規定，於行簡式審
    判程序之案件，被告以外之人於審判外之陳述，除有其他不
    得作為證據之法定事由外，應認具有證據能力。查本件如下
    引用被告以外之人於審判外之陳述，因本案採行簡式審判程
    序，復無其他不得做為證據之法定事由，揆諸前揭說明，應
    認均具有證據能力，合先敘明。
二、前揭犯罪事實，業據被告林文乾於警詢、偵查、本院準備及
    審理程序中坦承不諱（見偵卷第7頁至第13頁、第65頁；本
    院卷第32頁、第39頁），核與證人即告訴人張春重於警詢時
    所證述之情節相符（見偵卷第14頁至第19頁），復有宜蘭縣
    政府警察局宜蘭分局扣押筆錄、扣押物品目錄表、扣押物品
    收據、贓物認領保管單各1份、監視器錄影翻拍照片11張、
    現場暨扣案物照片共3張在卷足憑（見偵卷第22頁至第27頁
    、第29頁至第35頁），足認被告前揭自白與事實相符，堪予
    採信。綜上，本件事證明確，被告犯行堪以認定，應予依法
    論科。
三、論罪科刑：
（一）核被告就犯罪事實一（一）、（二）、（三）所為，均係
      犯刑法第320條第1項之竊盜罪。又被告就前揭3次竊盜犯
      行，犯意個別、行為互異，應予分論併罰。爰審酌被告前
      僅有因侵占案件經本院以96年度易字第366號判處有期徒
      刑1年確定之犯罪科刑紀錄，有臺灣高等法院被告前案紀
      錄表1紙在卷可參（見本院卷第9頁至第13頁），素行尚可
      ，然其不思以正當途徑獲取所需，竟於本案以竊盜方式獲
      取不應得之財物，顯未能尊重他人之財產法益，所為應予
      非難，並審酌其所竊得物品之價值，就犯罪事實一（三）
      所竊取之物已發還告訴人，有贓物認領保管單1紙存卷可
      考（見偵卷第27頁），被告並與告訴人達成和解，賠償告
      訴人新臺幣（下同）50,000元之損失，有刑事竊盜和解書
      1份在卷可稽（見本院卷第41頁），兼衡被告於本院審理
      時自陳家庭經濟情形為勉持之生活狀況、農工畢業之智識
      程度，暨犯後坦承犯行之態度等一切情狀，分別量處如主
      文所示之刑，並均諭知易科罰金之折算標準。又本院考量
      被告上開犯行，均係竊盜，所犯數罪之行為時間、手法、
      性質、侵害法益大致相同，如以實質累加之方式定應執行
      刑，處罰之刑度顯將超過其行為之不法內涵與罪責程度，
      且刑罰之目的重在矯正被告之法治觀念及反社會性，並期
      能藉由刑罰之手段促使其再社會化，避免再犯，加以刑罰
      對於被告所造成之痛苦程度，係隨刑度增加而生加乘效果
      ，並非以等比方式增加，故以隨罪數增加遞減其刑罰之方
      式，應已足以評價被告行為之不法性，是衡酌被告犯後態
      度及前述所載之各項情狀等因素，就被告所犯各罪為整體
      評價，綜合卷證審酌被告所犯數罪類型、次數、非難重複
      程度爰定其應執行之刑，並諭知易科罰金之折算標準。
（二）又被告前因故意犯罪受有期徒刑以上刑之宣告，執行完畢
      後5年以內未曾因故意犯罪受有期徒刑以上刑之宣告，有
      臺灣高等法院被告前案紀錄表1紙在卷可參（見本院卷第9
      頁至第13頁），本院審酌被告此次因一時失慮，偶罹刑典
      ，致涉本案犯行，然犯罪情節尚非重大，並與告訴人達成
      和解，賠償告訴人之損失，且事後已知坦承犯行，信經此
      科刑之教訓後，當知所警惕，應無再犯之虞，本院因認被
      告所受刑之宣告以暫不執行為適當，爰依刑法第74條第1
      項第2款之規定，併予宣告緩刑2年，以啟自新。
四、沒收部分：
　　按犯罪所得，屬於犯罪行為人者，沒收之。但有特別規定者
    ，依其規定；犯罪所得已實際合法發還被害人者，不予宣告
    沒收或追徵；宣告前二條之沒收或追徵，有過苛之虞、欠缺
    刑法上之重要性、犯罪所得價值低微，或為維持受宣告人生
    活條件之必要者，得不宣告或酌減之，刑法第38條之1第1項
    、第5項、第38條之2第2項分別定有明文。經查，被告本件
    竊得如犯罪事實一（三）所示之紅心芭樂40台斤，已實際合
    法發還告訴人，業如前述，是該犯罪所得既已實際合法發還
    告訴人，依刑法第38條之1第5項規定，爰不予宣告沒收。至
    就未扣案其所竊取如犯罪事實一（一）、（二）所示紅心芭
    樂80台斤、柑橘20台斤、紅心芭樂10台斤，被告已與告訴人
    和解，賠償告訴人50,000元之損害（見本院卷第41頁），應
    認告訴人之損害已獲得填補，被告之犯罪利得實質上亦已受
    剝奪，如另行諭知沒收或追徵其價額，非但將使被告承受過
    度之不利益，而與比例原則有違，亦有悖於犯罪利得沒收屬
    「類似不當得利之衡平措施」之本質（刑法第38條之2修正
    理由參照），顯屬過苛，爰依刑法第38條之2第2項之規定，
    均不予宣告沒收或追徵被告此部分之犯罪所得，附此敘明之
    。
據上論斷，應依刑事訴訟法第273條之1第1項、第299條第1項前
段，刑法第320條第1項、第41條第1項前段、第51條第6款、第74
條第1項第2款，刑法施行法第1條之1第1項，判決如主文。
本案經檢察官葉怡材提起公訴，檢察官黃正綱到庭執行職務。
中　　華　　民　　國　　110 　年　　9 　　月　　17　　日
                  刑事第二庭  法  官  陳盈孜
以上正本證明與原本無異。
如不服本判決應於收受送達後二十日內向本院提出上訴書狀，並
應敘述具體理由；其未敘述上訴理由者，應於上訴期間屆滿後二
十日內向本院補提理由書(均須按他造當事人之人數附繕本)「切
勿逕送上級法院」。
                              書記官　黃家麟
中　　華　　民　　國　　110 　年　　9 　　月　　17　　日
附錄本案論罪科刑法條：
中華民國刑法第320條第1項
意圖為自己或第三人不法之所有，而竊取他人之動產者，為竊盜
罪，處5年以下有期徒刑、拘役或50萬元以下罰金。